臺灣臺北地方法院民事裁定　　　　　　　　　　　　　九十三年度簡抗字第七五號
　　抗　告　人　辛○○
　　　　　　　　癸○○
　　　　　　　　丑○○
　　　　　　　　庚○○
　　　　　　　　巳○○
　　　　　　　　卯○○
　　　　　　　　丙○○
　　　　　　　　子○○
　　　　　　　　甲○○
　　　　　　　　戊○○
　　　　　　　　乙○○
　　　　　　　　寅○○
　　　　　　　　己○○
　　　　　　　　壬○○
　　　　　　　　午○○
　　　　　　　　未○○
　　　　　　　　丁○○
　　　　　　　　辰○○
　　　　　　　　　　　　共同送.
　　　　　　　　　　　　號
　　相　對　人　鉅皇有限公司
　　法定代理人　安伯琇
右當事人間請求損害賠償事件，抗告人對於中華民國九十三年八月六日本院臺北簡易
庭九十三年度北勞簡調字第一一二號裁定提起抗告，本院裁定如下：
    主　　  文
原裁定廢棄。
    理  　　由
一、按管轄權之有無，為絕對訴訟成立要件之一，無庸當事人抗辯，是受訴法院於原
    告起訴後，自應依職權調查之；又管轄權之有無，應依原告主張之事實，按諸法
    律關於管轄之規定而為認定（最高法院六十五年台抗字第一六二號判例意旨參照
    ）。次按因侵權行為涉訟者，得由行為地之法院管轄，民事訴訟法第十五條第一
    項定有明文，所謂行為地，凡為一部實行行為或其一部行為結果發生之地皆屬之
    （最高法院五十六年台抗字第三六九號判例意旨參照）。又按被告住所、不動產
    所在地、侵權行為地或其他據以定管轄法院之地，跨連或散在數法院管轄區域內
    者，各該法院俱有管轄權；同一訴訟，數法院有管轄權者，原告得任向其中一法
    院起訴，民事訴訟法第二十一條、第二十二條分別定有明文。
二、本件抗告人在原法院係以：相對人於民國九十二年八月間僱用抗告人，並指示抗
    告人至台北市○○○路○段二一六號中華電信股份有限公司上班，又相對人本應
    自九十二年八月份起以每人月薪新臺幣（下同）一萬五千八百四十元為計算基準
    為抗告人投保勞工保險、職災保險，而相對人復已承諾給付抗告人其投保應負擔
    部分，詎於九十二年十月六日後，相對人竟惡意退保，經抗告人發現檢舉後，相
    對人始於九十三年五月二十一日復再投保，惟已侵害抗告人之權益，抗告人乃依
    民法第一百八十四條第一項前段規定，向原法院起訴請求相對人賠償。並提出員
    工契約書、勞工保險局九十三年六月十八日保承行字第○九三一○二六四五二三
    號函為證（見原法院卷第九頁至第十一頁）。經查依抗告人之上開主張，本件當
    事人係因侵權行為而涉訟（見原法院卷第六頁所附之起訴狀）。次查抗告人所主
    張相對人投退保之侵權行為地係在設於台北市○○○路○段四號之勞工保險局承
    保處公司行號科二組，而抗告人因投退保所受損害之結果地則在抗告人工作地點
    即設於台北市○○○路○段二一六號之台北市中華電信股份有限公司北區營運處
    。故依首開說明，原法院自有管轄權。是原法院以其就本件訴訟無管轄權，所為
    移轉管轄之裁定，即有未洽。從而抗告意旨指摘原裁定不當，求予廢棄，為有理
    由。應由本院廢棄原裁定，發回原法院更為審理。
三、據上論結，本件抗告為有理由，爰裁定如主文。
中　　　華　　　民　　　國　　九十三　　年　　　九　　　月　　二十七　　日
            　　　　　　　        民事第一庭審判長  法      官  謝碧莉
            　　　　　　　　　　　　　　　　　　　　法　    官  王貞秀
　　　　　　　　　　　　　　　　　　　　　　　　　　法　    官  陳盈如
右正本係照原本作成
本裁定不得抗告。
中　　　華　　　民　　　國　　九十三　　年　　　九　　　月　　二十七　　日
                                                    法院書記官  高秋芬
